【裁判字號】    97,抗,358
【裁判日期】    970313
【裁判案由】    假扣押
【裁判全文】
臺灣高等法院民事裁定                   97年度抗字第358號
抗  告  人  甲○○
上列抗告人與相對人乙○○間假扣押事件，對於中華民國97年1
月21日臺灣臺北地方法院97年度全字第5號裁定，提起抗告，本
院裁定如下：
    主  文
抗告駁回。
抗告費用由抗告人負擔。
    理  由
一、按債權人就金錢請求或得易為金錢請求之請求，欲保全強制
    執行者，得聲請假扣押。假扣押非有日後不能強制執行或甚
    難執行之虞者，不得為之。請求及假扣押之原因應釋明之。
    前項釋明如有不足，而債權人陳明願供擔保或法院認為適當
    者，法院得定相當之擔保，命供擔保後為假扣押，為民國92
    年2月7日總統令修正公布之民事訴訟法第522條第1項、第
    523條第1項及第526條第1項、第2項所明定。依上開規定可
    知，債權人聲請假扣押，應就其請求及假扣押之原因加以釋
    明。該項釋明如有不足，而債權人陳明願供擔保或法院認為
    適當者，法院得定相當之擔保，命供擔保後為假扣押。
二、本件相對人於原法院主張略以：伊於民國96年1月2日、96年
    2月9日與侯西隆（未提抗告已確定）簽訂「合作協議書」，
    並簽發面額新台幣（下同）4,400萬元之支票1紙交予侯西隆
    ，約定由伊出資4,400萬元，委由侯西隆出名或借用第三人
    名義向臺灣板橋地方法院（下稱板橋地院）聲明應買94年執
    字第13214號強制執行事件之執行標的即台北縣中和市○○
    段牛埔小段171地號等15筆土地。詎侯西隆竟於96年2月7日
    與抗告人通謀而為虛偽意思表示，簽定「協議書」及「預定
    買賣契約書」，約定由侯西隆向抗告人購買上開台北縣中和
    市○○段牛埔小段171地號等15筆土地，並由侯西隆將上開
    伊簽發之支票交付抗告人以支付2,000萬元價款，抗告人則
    於當日返還侯西隆2,400萬元，嗣侯西隆與抗告人又於96年6
    月28日簽定「補充協議書」，約定如侯西隆未於96年8月13
    日前給付尾款2億2,000萬元，系爭買賣契約即行終止，抗告
    人並得沒收侯西隆依約給付之價金。詎侯西隆收受上開款項
    後即逃匿無蹤，抗告人則於96年8月13日給付期限屆至後，
    藉詞沒收侯西隆給付之價款2,000萬元。惟侯西隆與抗告人
    既係以通謀虛偽意思表示簽定協議書、預定買賣契約書及補
    充協議書，依民法第88條規定上開協議書、買賣契約及補充
    協議書自屬無效，伊自得依伊與侯西隆簽定之合作協議書，
    請求侯西隆依約履行。然據悉抗告人已於市場找尋買家，擬
    以低於應買價格之低價出售系爭15筆土地，藉以脫產，為此
    聲請裁定准就抗告人及侯西隆所有之財產於2,400萬元之範
    圍內為假扣押等語，並提出合作協議書、合作協議書補充契
    約、本票、協議書、補充協議書、支票、聲請應買狀、預定
    買賣契約書為證，堪認已有相當之釋明（見原法院卷第8頁
    至第22頁之資料）。經查，上開資料釋明程度尚有不足，惟
    相對人既陳明願供擔保以補釋明之不足，是相對人假扣押之
    聲請，自應准許。抗告意旨雖略以：相對人前已以同一理由
    聲請抗告人之財產在3,000萬元範圍內為假扣押在案，其後
    ，相對人於本案訴訟中（板橋地院96年度重訴字第1544號）
    表明其實際損害額為4,400萬元，則本件原法院裁定相對人
    供擔保得對抗告人及侯西隆之財產於2,400萬元之範圍內為
    假扣押，遠超出相對人之損害賠償範圍云云。縱抗告人所言
    屬實，相對人之實際損害額究為若干？乃應待本案解決之問
    題。從而原裁定准如相對人所請，並無不合。抗告意旨指摘
    原裁定不當，聲明廢棄，為無理由，應駁回其抗告。
三、據上論結，本件抗告為無理由，爰裁定如主文。
中    華    民    國    97    年    3     月    13    日
                  民事第七庭
                      審判長法  官  鄭三源
                            法  官  邱  琦
                            法  官  王聖惠
正本係照原本作成。
本裁定除以適用法規顯有錯誤為理由，並經本院許可外，不得再
抗告。如提起再抗告，應於收受後10日內委任律師為訴訟代理人
向本院提出再抗告狀。並繳納再抗告費新台幣１千元。
中    華    民    國    97    年    3     月    14    日
                            書記官  陳樂觀


司法院資訊處製作；財團法人民間司法改革基金會備份。
